臺灣彰化地方法院刑事判決　　　　　　　 94年度易字第356號
公　訴　人　臺灣彰化地方法院檢察署檢察官
被　　　告　丙○○
　　　　　　　　　　（另案於臺灣彰化監獄執行中）
　　　　　　丁○○
　　　　　　庚○○
　　　　　　　　　　（另案於臺灣雲林戒治所強制戒治中）
上列被告因竊盜案件，經檢察官提起公訴（94年度偵字第1489號
），本院判決如下：
    主  文
丙○○連續結夥三人以上，攜帶兇器，毀越安全設備竊盜，累犯
，處有期徒刑壹年拾月。
丁○○連續結夥三人以上，攜帶兇器，毀越安全設備竊盜，處有
期徒刑陸月，如易科罰金，以佰元折算壹日。
庚○○連續結夥三人以上，攜帶兇器，毀越安全設備竊盜，累犯
，處有期徒刑壹年貳月。
    犯罪事實
一、丙○○前因竊盜案件，經本院以91年度訴字第599 號判決判
    處有期徒刑5 月確定，已於民國93年4 月9 日執行完畢；又
    因竊盜案件，於93年12月14日經臺灣高等法院臺中分院以93
    年度上易字第1041號，判處有期徒刑1 年2 月確定（正在執
    行中）。庚○○前因贓物案件，經本院以89年度易字第833
    號判決判處有期徒刑7 月，上訴後經臺灣高等法院臺中分院
    以90年度上易字第60號駁回上訴確定；又因竊盜案件，於90
    年9 月3 日經臺灣臺中地方法院以90年度易字第1755號判決
    判處有期徒刑10月確定，前開二罪嗣經接續執行後，於91年
    10月1 日縮短刑期假釋出監付保護管束，並於91年11月18日
    保護管束期滿未經撤銷假釋，視為執行完畢；再因竊盜案件
    ，於94年3 月31日經本院以94年度斗簡字第124 號判決判處
    有期徒刑4 月，上訴後於94年7 月26日經本院以94年度簡上
    字第79號駁回上訴而確定（尚未執行。與本案無連續犯之裁
    判上一罪關係，詳後述）。詎二人均不知悔改，竟基於意圖
    為自己不法所有之概括犯意，夥同亦有意圖為自己不法所有
    之犯意之丁○○及甲○○（甲○○已由本院另案審結，判處
    有期徒刑2 年6 月，並於刑之執行前強制工作3 年）二人，
    於94年（公訴人誤繕為93年）1 月27日下午某時，先由甲○○（綽號「阿水、賊仔水」）撥打電話邀約庚○○（綽號「
    咪仔」），嗣於同日下午晚餐前，庚○○、甲○○及丙○○
    （綽號「涼仔」）即到丁○○位在彰化縣大城鄉○○○段33
    2 地號之魚塭會合，後渠四人同行由丙○○駕駛其所有富豪
    牌自用小客車一部搭載甲○○、庚○○及丁○○一同到位在
    彰化縣溪湖鄉境內之「三元爌肉飯」共進晚餐，席間並謀議
    竊取他人所飼養之羊隻變賣得款以供朋分花用，餐畢後渠四
    人即同坐原車一路行駛至彰化縣芳苑鄉○○村○○路○○段
    （起訴書誤載為王功路）785 號附近之台十七線道路旁停車
    ，並由庚○○一人下車先行前往稍後欲行竊之地點察看現場
    情形，待庚○○回到丙○○所駕駛之自小客車上，渠四人即
    驅車一同離開，車行途中庚○○即告知甲○○、丙○○及丁○○三人表示應先偷車以方便載運羊隻，隨即開車在路上繞
    行多時尋找偷羊所需之載運工具，迨於同日晚間11時許，車
    行至彰化縣二林鎮豐田里山寮巷1 之2 號前，發現平日由己○○所駕駛（車主登記為己○○之妻詹麗娟）之車牌號碼LP
    -7038 號廂式自用小貨車（內另有水泥4 包，起訴書誤載認
    為2 包）適合於載送羊隻，且四下無人，丙○○乃停車，由
    庚○○一人手持屬其所有客觀上足以對人之生命、身體造成
    危險性之兇器Ｔ字型六角扳手1 支（前端已磨平，未扣案）
    下車行竊，甲○○、丙○○及丁○○三人則駕原車停留在前
    方路旁把風接應，庚○○得手後速即駕車與丙○○所駕駛之
    自小客車會合，復為便於載運羊隻，庚○○遂先將該竊得之
    自用小貨車開回丁○○位在彰化縣大城鄉○○○段332 地號
    之魚塭旁，渠四人即共同移出車內之水泥4 包並折卸車內座
    椅，嗣於94年1 月28日凌晨1 時許，甲○○及丁○○搭乘由
    丙○○所駕駛之自小客車，庚○○則獨自一人駕駛上開竊得
    之車牌號碼LP-7038 號廂式自用小貨車，二車一同前往先前
    察看過之乙○○所經營位在彰化縣芳苑鄉○○村○○路○○
    段785 號旁之「財裕牧羊場（位在台十七線旁附近）」，迨
    二車行駛至「財裕牧羊場」附近台十七線轉往王功橋方向之
    轉彎處時，丙○○即停車讓甲○○及丁○○下車，並停留在
    該處旁把風接應（距離「財裕牧羊場」約40至50公尺），而
    甲○○及丁○○則改撘乘由庚○○所駕駛前開竊得之車牌號
    碼LP-7038 號廂式自用小貨車由小路進入「財裕牧羊場」，
    由甲○○、庚○○二人分持非屬渠四人所有（係取自車牌號
    碼LP-7038 號廂式自用小貨內）客觀上足以對人之生命、身
    體造成危險性之兇器鉗子及鋸子各1 支（均未扣案）下車，
    先由甲○○持鉗子剪斷鐵網圍欄籬笆後，再由庚○○持鋸子
    鋸木製柵欄籬笆，因未鋸斷，庚○○乃改以翻越木製柵欄籬
    笆入內，及以徒手之方式，將羊隻抓出交由甲○○接送至廂
    式自用小貨車旁，再由丁○○打開車門以方便將羊隻推入車
    內，當晚共計竊得乙○○所有之羊隻15隻（均係懷孕之母羊
    ），甲○○、庚○○及丁○○三人得手後隨即駕車離開，並
    以丁○○所使用之0000000000號行動電話撥打0000000000號
    行動電話通知在一旁接應把風之丙○○，丙○○接獲通知後
    見庚○○等人已駕車出來，乃尾隨一同離開；嗣甲○○又以
    前開0000000000號行動電話撥打0000000000號行動電話聯絡
    買主－即年籍姓名均不詳綽號「阿忠」之成年男子，並約定
    將所竊得之羊隻載運至彰化縣和美鎮某處交付，甲○○乃駕
    駛上開廂式自用小貨車搭載庚○○、丁○○及所竊得之羊隻
    15 隻 ，與另自行駕車之丙○○一同至彰化縣和美鎮某處與
    「阿忠」見面交易，甲○○與庚○○二人嗣並以新臺幣（下
    同）60,000元之價格，將所竊得之15隻羊售予「阿忠」，變
    賣羊隻之不法所得則由渠四人朋分【庚○○分得19,000元、
    丁○○分得15,000元（後丁○○再拿1,000 元給甲○○）、
    丙○○分得10,000元、甲○○分得16,000元（不包括丁○○
    所另交付之1,000 元）】；待完成交易，於回程行經彰化縣
    福興鄉時，渠等即將上開竊得之車牌號碼LP-7 038號廂式自
    用小貨車棄置在彰化縣福興鄉○道路旁，改撘乘跟隨在後，
    由丙○○所駕之富豪牌自用小客車返回丁○○之上開魚塭。
    庚○○於竊盜後未被有偵查犯罪職權之機關或公務員發覺前
    ，即於94年1 月29日因其他案件至警局製作詢問筆錄時，主
    動供出其涉犯上開竊車及竊羊之竊盜犯行而自首，並接受裁
    判。嗣警始依其供述而循線通知甲○○、丙○○、丁○○到
    案說明，並於94年1 月30日上午9 時30分許，在彰化縣大城
    鄉○○○段第332 地號之漁塭，起出原置於己○○車內之水
    泥4 包、汽車座椅2 張（均已發還己○○）而查悉上情。
二、案經彰化縣警察局二林分局報請臺灣彰化地方法院檢察署檢
    察官偵查起訴。
    理  由
壹、證據能力
    按被告以外之人於審判外之言詞或書面陳述，除法律有規定
    者外，不得作為證據，刑事訴訟法第159 條第1 項固定有明
    文。惟被告以外之人於審判外向法官所為之陳述，得為證據
    。被告以外之人於偵查中向檢察官所為之陳述，除顯有不可
    信之情況者外，得為證據；又被告以外之人於審判外之陳述
    ，雖不符前四條之規定，而經當事人於審判程序同意作為證
    據，法院審酌該言詞陳述或書面陳述作成時之情況，認為適
    當者，亦得為證據。當事人、代理人或辯護人於法院調查證
    據時，知有第159 條第1 項不得為證據之情形，而未於言詞
    辯論終結前聲明異議者，視為有前項之同意。刑事訴訟法第
    159 條之1 、第159 條之5 定有明文。查本件被告3 人均不
    爭執證人即被害人己○○、乙○○、證人即共犯甲○○於警
    詢及檢察官偵查中證述之證據能力，亦不爭執被告庚○○、
    丁○○以證人身分於檢察官偵訊時證述之證據能力，復未於
    本院審判程序調查該證據時聲明異議（參本院94年7 月25日
    準備程序筆錄第4 、5 頁、94年11月29日審判筆錄第12-14
    頁），本院審酌證人己○○、乙○○、甲○○、庚○○及丁○○偵查中之證述均經具結，有證人結文在卷可憑，且無顯
    有不可信之情形；另審酌前開證人之各該警詢筆錄作成時之
    情況，亦認為適當，認均為傳聞法則之例外，有證據能力；
    另證人乙○○、己○○於本院另案（94年度易字第630 號）
    即共犯甲○○犯竊盜案件中經本院傳喚到庭作證，均經具結
    ，且係在本案同一合議庭之法官面前所為之證述，爰依刑事
    訴訟法第159 條之1 第1 項之規定，認亦有證據能力，先予
    敘明。
貳、認定被告有罪之證據及理由
一、被告庚○○、丁○○部份：
    上開犯罪事實，業據被告庚○○、丁○○坦承不諱，核與證
    人即被害人己○○、乙○○、證人即共犯甲○○之證述大致
    相符，並有贓物認領保管單2 紙、贓物責付保管單1 紙、丁○○漁塭查獲現場照片4 張、財裕牧羊場現場照片10張、LP
    -7038 號自用小貨車照片2 張（其中1 張為車廂內有羊屎之
    照片）及車輛竊盜車牌失竊資料各別查詢報表- 查詢車輛認
    可資料2 紙附卷可資佐證，足徵被告庚○○、丁○○之自白
    與事實相符，應堪採信。被告庚○○、丁○○參與本案犯行
    之事證已臻明確，堪予認定。
二、被告丙○○部份；
  (一)訊據被告丙○○固不否認於上開時間駕車搭載被告庚○○、
    丁○○及證人甲○○至上開竊車地點及自彰化縣福興鄉搭載
    前開三人回被告丁○○前開魚塭之事實，惟矢口否認有何竊
    盜犯行，辯稱：伊當天只是搭載渠等去向朋友借車，然後就
    回家睡覺了，嗣到了凌晨3 時許，因接獲庚○○或甲○○之
    電話，表示因有警察臨檢，要伊去載他們，伊才又駕車到福
    興鄉載渠等回漁塭，伊不知竊車及竊羊之事，更未分到錢云
    云。惟查：
    (1)被告丙○○係自94年1 月27日晚餐前即與被告庚○○及證
      人甲○○至被告丁○○之漁塭會合，當晚四人並一同到彰
      化縣溪湖鎮往糖廠方向一家名為「三元爌肉飯」的店吃晚
      餐，席間有討論竊羊之事，嗣後至財裕牧羊場勘查現場及
      至二林鎮竊車，均是被告丙○○駕車搭載其他三人前往，
      而被告庚○○竊得上開自用小貨車後，被告丙○○仍駕車
      搭載甲○○及丁○○與駕駛該竊得自用小貨車之庚○○一
      同回到漁塭，並一起動手將車上水泥搬下，嗣再由被告庚○○駕駛該自用小貨車、被告丙○○駕車搭載丁○○及甲○○，一同前往財裕牧羊場，在台十七線轉進去王功橋附
      近靠近牧羊場時，丁○○與甲○○即下車改搭庚○○所駕
      駛之自用小貨車到牧羊場旁，偷完羊出來時，被告丙○○
      係將車停在台十七線道路旁另一條路邊，距離牧羊場不遠
      ，約有四、五個開庭之法庭長的距離（即約4 、50公尺）
      及去賣羊時，被告丙○○駕車跟在後面等情，業據證人即
      被告丁○○證述明確（參卷附之本院94年度易字第630 號
      94 年11 月24日審判筆錄第29-3 1頁）；而證人甲○○及
      被告庚○○除表示丁○○所述均實在外（參卷附之本院94
      年度易字第630 號94年11月24日審判筆錄第31頁、本院94
      年11月29日審判筆錄第7 頁），證人甲○○更證稱：94年
      1 月27日係被告丙○○找其先到丁○○之漁塭，嗣被告庚○○才到；又偷完羊係其駕車載庚○○、甲○○及羊去賣
      ，但錢係由被告庚○○收受及分配，嗣渠等將所竊得之自
      用小貨車棄置在鹿港（應是福興鄉，與鹿港相鄰）後，即
      搭乘跟在其後之被告丙○○的車回漁塭等語（參本院94年
      11月24日審判筆錄第5 、6 頁）。
    (2)又偷完羊後，甲○○係以丁○○所使用之0000000000號行
      動電話撥打0000000000號予「阿忠」連絡賣羊事宜乙節，
      業據證人甲○○於警詢時及丁○○於審理時證述明確（參
      警卷第3 頁、本院94年11月29日審判筆錄第7 頁引用本院
      94年度易字第630 號94年11月24日審判筆錄第30頁），核
      與0000000000號行動電話通聯記錄顯示於94年1 月28日凌
      晨1 時31分許確實有一通自0000000000號撥打至00000000
      00號之通聯相符（參卷附之該門號登記使用人資料及通聯
      記錄），則證人前開證述應為真實；另細核被告丙○○所
      使用之0000000000號行動電話自94年1 月27日下午5 時至
      94年1 月28日上午8 時間之所有通聯記錄，共有5 次通話
      紀錄，其中4 次係與0000000000號（登記使用人係丙○○
      兒子洪政鋒）連絡，另一通則係於94年1 月28日凌晨1 時
      26分由登記使用人為丁○○之0000000000號行動電話撥入
      ，通話時間共26秒，二個通話門號當時使用之基地台均在
      彰化縣芳苑鄉，其中0000000000號當時使用之基地台更設
      在彰化縣芳苑鄉○○路○○段409 號3 樓（參卷附之各該
      門號之登記使用人資料及通聯紀錄），與財裕牧羊場所在
      之彰化縣芳苑鄉○○路○○段785 號相當接近（芳漢路王
      功段與功湖路王功段在王功橋附近交會）；再參以前開丁○○之0000000000號行動電話與被告丙○○之0000000000
      號行動電話聯絡後不到5 分鐘之時間，甲○○即以同一支
      電話與「阿忠」聯絡羊隻交易等情，顯見該次與被告丙○○之通聯應係被告庚○○、丁○○及證人甲○○三人進入
      牧羊場竊羊完成後，其中一人以電話聯絡在外守候把風及
      接應之被告丙○○時所為。則上開證人有關被告丙○○有
      一同至「財裕牧羊場」外，並將車停在台十七線靠近牧羊
      場附近之路邊把風接應，待渠等偷完羊後，被告再駕車隨
      渠等前往和美鎮等語，應堪採信，是被告丙○○與被告庚○○等人有犯意聯絡，當時係在外負責把風接應之工作，
      已堪確定。至被告丙○○雖辯稱係被告庚○○打電話告知
      渠等遭警臨檢，請伊去福興鄉載渠等回家云云，然上開雙
      方當天凌晨唯一一通通聯之基地台既均在芳苑鄉，被告庚○○等人當時即不可能是在福興鄉，況94年1 月28日凌晨
      3 時23分被告丙○○之子洪政鋒撥打被告丙○○之000000
      00號行動電話與伊聯絡時，0000000000號當時使用之基地
      台係在彰化縣福興鄉○○村○○路○段374號，此時距凌晨
      1時26分之通聯時間已2個小時，而被告丙○○於本院訊問
      時供稱伊接獲電話後即出門，到福興鄉約需40分鐘，搭載
      庚○○等三人後即返回漁塭，需花約1個小時等語（參卷
      附之本院94年度易字第630號94年11月24日審判筆錄第17
      17、18頁），則倘伊所述為真，當日凌晨3 時23分伊根本
      不可能在福興鄉○○路，是可知被告前開辯詞，顯係卸責
      之詞，不足採信。
    (3)復參酌被告丙○○於警詢時曾供稱當天被告庚○○有給伊
      10,000元，但伊翌日清點發現僅9,000 元等語（參警卷第
      33頁），核與證人甲○○於警詢時及證人即被告庚○○於
      警詢及本院審裡時均證稱被告丙○○分得10,000元（參警
      卷第4 、19、23頁，本院94年11月29日審判筆錄第9 頁引
      用本院94年度易字第630 號94年11月24日審判筆錄第11頁
      。至證人甲○○嗣於本院審理時雖證稱不知被告丙○○分
      得之金額，惟本院審酌其於本院證述時離案發日已將近1
      年，故應以其於案發日後20日所製作之警詢供述為可採）
      之證述大致相符，則本院審酌被告丙○○前開警詢之供述
      係於甫為警查獲時所製作，對警方詢問之問題當較無防備
      而未及構思卸責之詞，且又與被告庚○○及證人甲○○之
      供述一致等情，認伊前開警詢之供述較為可採，是被告丙○○於渠等將竊得之羊隻出售後，分得10,000元之事實，
      亦堪認定。
  (二)綜上，被告丙○○自晚餐時謀議竊羊起、至勘查牧羊場現場
    、尋找竊羊所需車輛、停車讓被告庚○○下車竊車、會合後
    回漁塭拆卸椅子及搬下水泥，再一同前往牧羊場、停車在台
    十七線道路旁附近把風接應、被告庚○○等人偷完羊後即以
    電話通知把風之被告丙○○、被告丙○○隨即駕車跟隨其後
    往和美鎮賣出所竊得之羊隻、分得10,000元，再駕車搭載被
    告庚○○、丁○○及證人甲○○返回漁塭止，全部過程均有
    參與，並分擔一部份之工作等情，業有前開證述及證據可資
    證明，此外，復經證人即被害人己○○、乙○○證述明確，
    並有贓物認領保管單2 紙、贓物責付保管單1 紙、丁○○漁
    塭查獲現場照片4 張、財裕牧羊場現場照片10張、LP-7038
    號自用小貨車照片2 張（其中1 張為車廂內有羊屎之照片）
    及車輛竊盜車牌失竊資料各別查詢報表- 查詢車輛認可資料
    2 紙附卷可資佐證，是被告丙○○參與本案犯行之事證已臻
    明確，堪予認定。
三、至證人即共犯甲○○就其中竊盜車牌號碼LP-7038 號自用小
    貨車之部分，雖證稱：被告庚○○是說要去跟朋友借車，故
    其以為車子係借的云云。惟查：上開竊羊之犯行，係由被告
    三人與證人甲○○四人於晚餐時討論謀議，隨即於晚餐後由
    被告丙○○駕車搭載其他三人前去勘查現場，嗣再驅車到處
    繞以物色欲供竊羊用之車子，待發現上開自用小貨車，被告
    丙○○即停車，由被告庚○○下車竊車，當時被告庚○○雖
    說係要「借車」，然因當時為了找車子已繞了很久，車上其
    他人都知道「借車」就是偷車乙節，業據被告丁○○、庚○○以證人身分證述明確（參本院94年11月29日審判筆錄第6-
    9 頁，證人引用本院94年度易字第630 號94年11月24日審判
    筆錄第5 、6 頁、第28-31 頁）；復參以渠四人於竊得上開
    廂式自用小貨車後，隨即返回前揭被告丁○○之魚塭拆卸椅
    子、搬下車內之水泥包等情，證人前揭不知竊車之證述，應
    係卸責之詞，不足採信。
四、又被告庚○○、丁○○及證人甲○○就犯罪過程細節之供述
    雖略有差異，惟按告訴人、證人之陳述有部分前後不符，或
    相互間有所歧異時，究竟何者為可採，法院仍得本其自由心
    證予以斟酌，非謂一有不符或矛盾，即應認其全部均為不可
    採信；尤其關於行為動機、手段及結果等之細節方面，告訴
    人之指陳，難免故予誇大，證人之證言，有時亦有予渲染之
    可能；然其基本事實之陳述，若果與真實性無礙時，則仍非
    不得予以採信（最高法院74年台上字第15 99 號判例意旨參
    照）；且人之記憶本有因觀察力、注意力及記憶力不同而不
    完整及遺忘之缺陷，隨著時間的經過會漸趨模糊，尤其對案
    發經過之細節更容易模糊淡忘，另外，亦有可能因回答訊問
    時所用描述之用語不同，省略片段情節，或因紀錄之詳簡有
    異導致陳述相互不一，更可能因問題對己有利或不利之不同
    ，而於陳述時有避重就輕之情形，倘其主要陳述一致，仍應
    得採為裁判之基礎。是本院審酌渠等就犯罪主要過程及方式
    之描述既均一致，又與其他證人及卷內證據互核相符，自得
    本其自由心證予以斟酌判斷，附此敘明。
五、綜上，本案事證已臻明確，被告三人與證人甲○○共同竊盜
    之犯行洵堪認定，應依法論科。
、論罪科刑
一、按刑法第56條連續犯之所謂出於概括犯意，必須其多次犯罪
    行為自始均在一個預定犯罪計劃以內，出於主觀上始終同一
    犯意之進行，若中途另有新犯意發生，縱所犯為同一罪名，
    究非連續其初發的意思，即不能成立連續犯，此最高法院70
    年臺上字第6296號著有判例可參，本件經當庭質之被告庚○○則供稱：本件事實上很突然，是甲○○、丙○○突然提議
    邀請一起犯案，因伊剛好要付一筆保險費，才與渠等一同犯
    案；至於93年12月8 日在雲林縣口湖鄉竊盜衛星定位儀乙案
    （臺灣雲林地方法院檢察署94年度偵字第1298號，參卷附起
    訴書），伊當天與許舜全、陳建興本來是要去釣魚，後伊與
    陳建興先去吃麵，回來就看到許舜全將衛星定位儀搬到車旁
    ，這些東西作何用伊不知道，許舜全比較了解，應不是要賣
    錢的，否則東西不會好幾天後還在而被查扣；又另於94年1
    月29日在彰化縣芳苑鄉竊盜鋼管及廢鐵乙案（本院94年度斗
    簡字第124 號，參卷附起訴書及判決書），當天伊係搭乘徐
    明雄的車要回家，於行經案發地點時，徐明雄看到鐵板，覺
    得可以賣錢，便提議一起竊盜變賣，伊始與徐明雄共同竊盜
    ，是臨時起意的；且伊在93年底至94年初另有工作，未因缺
    錢即有一有機會就偷的想法，本案竊車及竊羊確實是臨時起
    意的等語（參本院94年11月29日審判筆錄17、18頁），而本
    院審酌被告庚○○前揭二件案件及本案所竊取之標的物分別
    係衛星定位儀、廢鐵及車輛、羊隻，各次財物之樣態均有不
    同，且各次犯行均有共犯參與，但共犯均不相同等情，認被
    告庚○○有關前揭二案及本案各係臨時起意所為之供述應堪
    採信，是以本案被告庚○○既是因為其他共犯提議犯案時，
    剛好有保險費要繳才決定共同犯案，則被告庚○○為本案之
    竊盜犯行，即非自始均在一個預定犯罪計劃以內，而係另基
    於新犯意發生而為本案竊行無誤，依上開判例見解，被告庚○○所為本案竊盜犯行與本院94年度斗簡字第124 號案及臺
    灣雲林地方法院檢察署94年度偵字第1298號案件中之竊盜犯
    行自無何所謂出於概括犯意之連續犯可言，足認被告庚○○
    為本件竊盜行為應係另行起意。
二、復按刑法上所謂結夥三人以上係指有共同犯罪之故意，結為
    一夥而言。把風行為，在排除犯罪障礙，助成犯罪之實現，
    在合同意思範圍內分擔犯罪行為之一部，故亦係共同正犯而
    應計入結夥之內（最高法院72年度台上字第3201號、76年度
    台上字第6676號判決意旨參見）；又按刑法第321 條第1 項
    第3 款之攜帶兇器竊盜罪，係以行為人攜帶兇器竊盜為其加
    重條件，此所謂兇器，其種類並無限制，凡客觀上足對人之
    生命、身體、安全構成威脅，具有危險性之兇器均屬之，且
    祇須行竊時攜帶此種具有危險性之兇器為已足，並不以攜帶
    之初有行兇之意圖為必要（最高法院79年度台上字第5253號
    判例要旨可供參照）；另按兇器不論係於未行竊前即攜帶持
    有或在竊盜現場臨時持以行竊，均應論以攜帶兇器竊盜【75
    年11月25日（75）廳刑一字第995 號函研究意見參見】；再
    按籬笆係因防閑而設，自屬安全設備之一種（最高法院45年
    度台上字第210 號判例意旨參照）。故核被告丙○○、庚○○及丁○○所為，均係犯刑法第321 條第1 項第3 款、第4
    款之結夥三人以上，攜帶兇器竊盜罪（指竊取己○○所有之
    車牌號碼LP-7038 號廂式自用小貨車部分）及同法第321 條
    第1 項第2 款、第3 款、第4 款之結夥三人以上，攜帶兇器
    ，毀越安全設備竊盜罪（指竊取乙○○「財裕牧羊場」15隻
    羊部分）。被告庚○○、丙○○、丁○○與甲○○四人就上
    開犯罪事實所示之竊盜犯行，均有犯意聯絡及行為分擔，為
    共同正犯。又公訴人起訴犯罪事實中之竊取乙○○「財裕牧
    羊場」15隻羊部分，雖僅敘及係由被告甲○○持鉗子剪斷鐵
    網圍欄籬笆，而未敘及共犯庚○○持鋸子鋸木製柵欄籬笆，
    因未鋸斷共犯庚○○即翻入籬笆內下手將羊隻抓出之行為，
    然此均僅係加重條件（指毀越安全設備）之增加，乃屬單純
    一罪，為起訴效力所及，本院自得加以審究，亦無庸變更起
    訴法條，併此敘明。另被告三人先後二次加重竊盜既遂之犯
    行，均時間緊接，觸犯基本構成要件相同之罪名，顯各係基
    於概括犯意反覆為之，均為連續犯，各應依刑法第56條之規
    定，從一重論以結夥三人以上，攜帶兇器，毀越安全設備竊
    盜罪處斷，被告庚○○、丙○○並均加重其刑，而被告丁○○於為警查獲後，不但迅速出資接洽購回渠等所竊取之羊隻
    15 隻 （其中2 隻非乙○○原來所失竊）並交還被害人乙○○，且於本案審理中，均據實陳述所有過程，使本院得以以
    其供述與其他證據互核而確認本案之犯罪事實，其顯已對所
    為犯行深感悔意並積極彌補所犯過錯，因此，本案被告丁○○固為連續犯，但本院審酌上情，爰不予加重其刑。又查被
    告丙○○曾因竊盜案件，經本院以91年度訴字第599 號判決
    判處有期徒刑5 月確定，已於93年4 月9 日執行完畢；另被
    告庚○○曾因贓物案件，經本院以89年度易字第833 號判決
    判處有期徒刑7 月，上訴後經臺灣高等法院臺中分院以90年
    度上易字第60號駁回上訴確定；又因竊盜案件，於90年9 月
    3 日經臺灣臺中地方法院以90年度易字第1755號判決判處有
    期徒刑10月確定，前開二罪嗣經接續執行後，於91年10月1
    日縮短刑期假釋出監付保護管束，並於91年11月18日保護管
    束期滿未經撤銷假釋，視為執行完畢，有臺灣高等法院被告
    丙○○、庚○○之前案紀錄表各乙紙附卷可憑，渠等受此有
    期徒刑執行完畢後，5 年以內再犯有期徒刑以上之罪，均為
    累犯，被告丙○○、庚○○均應依法遞予加重其刑。又按刑
    法第38條第1 項（現行法第62條）自首減刑之規定，本為使
    犯罪事實易於發覺及獎勵犯人知所悔悟而設，故犯人就其犯
    罪行為苟已到官自首，縱令對於犯罪之原因未肯盡情披露，
    仍不失有自首之效力。又自首以告知犯罪為已足，其所告內
    容不以與事實完全相符為必要（最高法院26年渝上字第1839
    號判例、22年上字第4502號判例、51年度台上字第662 號判
    決意旨可資參照）。查：本案發生後，雖彰化縣警察局二林
    分局警員即鎖定轄區內有竊盜前科之人準備偵查，惟一直迄
    被告庚○○於94年1 月29日因其他案件至彰化縣警察局二林
    分局接受詢問，而表示要自首並主動供出其涉犯本案之竊盜
    犯行，及提供共犯及贓物去向資料供警方偵辦前，警方一直
    不知道是何人犯案乙節，業據證人即受理被告庚○○自首之
    戊○○○○於本院審理中結證明確（參本院94年11月29日審
    判筆錄第4 、5 頁），是被告庚○○於犯罪後，於其竊盜犯
    行尚未被有偵查犯罪職權之公務員發覺前，於94年1 月29日
    至彰化縣警察局二林分局向警員洪進福自首犯罪並表示願意
    接受裁判，雖對犯罪經過仍有部分隱瞞，然揆諸前揭說明，
    仍無礙其自首之效力，應依刑法第62條前段規定減輕其刑，
    並依法先加後減之。爰審酌被告丙○○前科累累，平日素行
    不佳、前因竊盜案件經法院判刑確定，甫於93年4 月9 日執
    行完畢，即又於同年12月14日再因竊盜案件遭法院判處有期
    徒刑1 年2 月確定，嗣又隨即犯本案之竊盜犯行；另被告庚○○因贓物、竊盜案件經法院判刑確定並於91年11月18日執
    行完畢後，又因竊盜案件經法院判處有期徒刑4 月確定，且
    又涉犯本案之竊盜犯行；而被告丁○○亦有二次傷害前科（
    其中一次已緩刑期滿），素行亦非良好，及被告三人犯罪之
    動機與目的均僅為貪圖一己之私利、以結夥三人以上，攜帶
    兇器，毀越安全設備為行竊之犯罪手段，手段實非屬平和、
    所竊得財物之價值、竊盜之次數、對社會治安所生危害之程
    度非小及被告丁○○始終坦承犯行，態度良好、被告庚○○
    雖亦坦承犯行，但就細節仍多有隱瞞、避重就輕，態度非屬
    良善、被告丙○○於證據已臻明確之情形下，仍飾詞狡辯，
    意圖脫罪，不知悔改，態度不佳，及被告丁○○（負擔40,0
    00元）、庚○○（負擔20,000元）於犯罪後已共同出資購回
    羊隻15隻返還予被害人乙○○等一切情狀，分別量處如所主
    文示之刑，被告丁○○並諭知易科罰金之折算標準，以示懲
    儆。
三、未扣案之Ｔ字型六角扳手1 支，雖係被告庚○○所有，並供
    犯竊取己○○所有之車牌號碼LP-7038 號廂式自用小貨車所
    用之物，惟經詰之被告庚○○供稱：業已遺失不見等詞（見
    本院94年11月29日審判筆錄第16頁），復查無其他積極證據
    足以證明現尚存在，且非屬違禁物，為防免日後執行之困難
    ，爰不予宣告沒收之；另未扣案之鉗子及鋸子各1 支，被告
    三人及證人甲○○均否認屬渠等所有，此外，復查無其他積
    極證據足以證明該未扣案之鉗子及鋸子各1 支，係屬被告三
    人或共犯甲○○所有，又非屬違禁物，核與刑法第38條所規
    定之沒收要件不符，爰亦均不予宣告沒收之。
四、至綽號「阿忠」之成年男子真實姓名年籍為何？與00000000
    00號行動電話之登記使用人係何關係？其購買被告等人販售
    之羊隻是否明知為贓物而故買？此部份宜由檢察官另為偵查
    而為適法之處理，附此敘明。
據上論斷，應依刑事訴訟法第299 條第1 項前段，刑法第28條、
第56條、第321 條第1 項第2 款、第3 款、第4 款、第47條、第
62條前段、第41條第1 項前段，罰金罰鍰提高標準條例第2 條，
判決如主文。
本案經檢察官鮑慧忠到庭執行職務。
中　　華　　民　　國　　94　　年　　12　　月　　13　　日
                  刑事第一庭  審判長法  官  周淡怡
                                    法  官  許旭聖
                                    法  官  吳永梁
以上正本證明與原本無異。
如不服本判決，應於送達後10日內向本院提出上訴狀（須附繕本
）。
告訴人或被害人對於判決如有不服具備理由請求檢察官上訴者，
其上訴期間之計算係以檢察官收受判決正本之日期為準。
中　　華　　民　　國　　94　　年　　12　　月　　14　　日
                                    書記官   陳美敏
附錄本案論罪科刑法條全文
中華民國刑法第321 條
犯竊盜罪而有左列情形之一者，處六月以上、五年以下有期徒刑
：
一  於夜間侵入住宅或有人居住之建築物、船艦或隱匿其內而犯
    之者。
二  毀越門扇、牆垣或其他安全設備而犯之者。
三  攜帶兇器而犯之者。
四  結夥三人以上而犯之者。
五  乘火災、水災或其他災害之際而犯之者。
六  在車站或埠頭而犯之者。
前項之未遂犯罰之。
